【裁判字號】    99,上訴,76
【裁判日期】    990831
【裁判案由】    貪污等
【裁判全文】
臺灣高等法院花蓮分院刑事判決          99年度上訴字第76號
上  訴  人
即  被  告  甲○○
選任辯護人  俞建界律師
            林國泰律師
上  訴  人
即  被  告  乙○○
選任辯護人  林國泰律師
上列上訴人因貪污等案件，不服臺灣花蓮地方法院中華民國98年
12月31日97年度訴字第325 號第一審判決（起訴案號：臺灣花蓮
地方法院檢察署97年度偵字第137、546號），提起上訴，本院判
決如下：
    主  文
原判決撤銷。
甲○○連續犯公務員利用職務機會詐取財物罪，處有期徒刑二年
二月，褫奪公權二年，減為有期徒刑一年一月，褫奪公權一年。
又犯公務員利用職務機會詐取財物罪，處有期徒刑一年十月，褫
奪公權二年，減為有期徒刑十一月，褫奪公權一年。應執行有期
徒刑一年十月，緩刑四年，褫奪公權一年。
乙○○連續犯公務員利用職務機會詐取財物罪，處有期徒刑二年
，褫奪公權二年，減為有期徒刑一年，褫奪公權一年。
    事  實
一、甲○○於民國91年3月至96年底間，擔任花蓮縣衛生局局長
    ，係服務於地方自治機關而具有法定職務權限之人員。其明
    知請領差旅費（含交通費、住宿費及膳雜費）、加班費等，
    均應據實申報，竟意圖為自己不法之所有，基於概括之犯意
    ，利用職務上之機會，行使公務員登載不實之公文書及使公
    務員為公文書不實之登載，向花蓮縣政府詐領差旅費、加班
    費如下：
（一）其明知於附表一所示之出差時間，並未參與或未全程參與
      如附表一所示之會議，係於如附表一所示之出境時間出國
      旅遊，依規定不得請領出國旅遊期間之相關住宿費及膳雜
      費用，竟隱瞞其藉機出國旅遊之事實，致陳怡芳、黃靜懿
      及其他衛生局人員陷於錯誤，誤認其有出差及支出差旅費
      之事實，為其辦理差旅費申請手續；而後由其在花蓮縣衛
      生局「公差證」、「出差申請表」及「出差旅費報告表」
      之「主管」或「課室主管」、「局長」欄蓋章，表示其已
      基於主管、局長地位與職掌予以審查無誤之意思，進而行
      使上開登載不實之公文書，申請差旅費，使人事部門、會
      計部門承辦人員陷於錯誤，而於職務上所掌管之公文書上
      為公差及會計支出之不實登載，致生損害於花蓮縣政府人
      事部門、會計部門就差假管理及會計事項之正確性，再由
      其先後向花蓮縣政府詐領如附表一所示金額之差旅費用，
      共計新臺幣（下同）10,536元。
（二）其明知於附表二所示之時間並未加班，實際上人在外地，
      依規定不得請領加班費，其中附表二編號二、三且已請領
      住宿、交通及膳雜費用4,366元，竟仍於「加班費請領清
      冊」上，偽簽每日均加班4小時，並在加班請示單及加班
      費請領清冊之「局長」欄蓋章，表示其已基於局長地位與
      職掌予以審查無誤之意思，進而行使上開登載不實之公文
      書，申請加班費，使人事部門、會計部門承辦人員陷於錯
      誤，而於職務上所掌管之公文書上為加班及會計支出之不
      實登載，致生損害於花蓮縣政府人事部門、會計部門就出
      勤、加班管理及會計支出事項之正確性，再由其先後向花
      蓮縣政府詐領如附表二所示金額之加班費用，共計3,804
      元。
二、甲○○明知其於95年8月22日至25日係赴臺北參加「衛生保
    健志工專業訓練」，其間於95年8月24日下午1時45分至3時
    35分，參加「衛生機關暨醫院業務會議」，不可能也未參加
    95年8月24日下午2時在花蓮所召開之「95年度合歡山觀光地
    區急診醫療站初審會議」，竟意圖為自己不法之所有，另行
    起意，於簽到簿上偽為簽到及於出席費印領清冊簽名，進而
    於衛生局黏貼憑證用紙之「局長」欄蓋章，表示其已基於局
    長地位與職掌予以審查無誤之意思，進而行使上開登載不實
    之公文書，申請出席費，使會計部門承辦人員陷於錯誤，而
    於職務上所掌管之經費登記簿公文書上為會計支出之不實登
    載，致生損害於花蓮縣政府會計部門就會計支出事項之正確
    性，再由其向花蓮縣政府詐領出席費1,000元。
三、乙○○於89年至91年9月間，擔任係花蓮縣環境保護局廢棄
    物管理課課長，係服務於地方自治機關而具有法定職務權限
    之人員。其明知請領差旅費（含交通費、住宿費及膳雜費）
    、加班費等，均應據實申報，竟意圖為自己不法之所有，基
    於概括之犯意，利用職務上之機會，行使公務員登載不實之
    公文書及使公務員為公文書不實之登載，向花蓮縣政府詐領
    差旅費、加班費如下：
（一）其明知於91年8月21日至24日，並未至臺北參與「經濟部
      工業局91年度專案計畫－工業廢棄物共同清除處理相關法
      令實務研討會」，係於91年8月22日至28日與甲○○出國
      旅遊（班機號碼及出國目的地詳如附表一編號一所示），
      依規定不得請領出國旅遊期間之相關住宿費及膳雜費用，
      竟隱瞞其藉機出國旅遊之事實，利用不知情之環保局員工
      林愛珠為其辦理差旅費申請手續；而後由其於「花蓮縣環
      境保護局員工公差證」之「課室主管」欄蓋章，表示其已
      基於課室主管地位與職掌予以審查無誤之意思，進而行使
      上開登載不實之公文書，申請差旅費，使環保局之主管及
      人事部門、會計部門承辦人員陷於錯誤，而於職務上所掌
      管之公文書上為公差及會計支出之不實登載，致生損害於
      花蓮縣政府人事部門、會計部門就差假管理及會計事項之
      正確性，再由其向花蓮縣政府詐領交通費用890元、住宿
      費用1,400元及膳雜費用500元，共計2,790元。
（二）其明知於附表三所示之時間並未加班，實際上人在外地，
      依規定不得請領加班費，竟仍於「加班費支出證明單」上
      ，偽為簽到加班，並在加班請示單之「單位主管證明蓋章
      」或「副局長」欄蓋章，表示已基於課室主管或副局長地
      位與職掌予以證明或審查無誤之意思，進而行使上開登載
      不實之公文書，申請加班費，使環保局之主管及人事部門
      、會計部門承辦人員陷於錯誤，而於職務上所掌管之公文
      書上為公差及會計支出之不實登載，致生損害於花蓮縣政
      府人事部門、會計部門就差假管理及會計事項之正確性，
      再由其先後向花蓮縣政府詐領如附表三所示金額之加班費
      用，共計10,166元。
四、案經法務部調查局東部地區機動工作組報告臺灣花蓮地方法
    院檢察署檢察官偵查起訴。
    理  由
壹、證據能力方面
    本判決所引用之證據資料，被告及辯護人於本院均表示同意
    有證據能力。本院審酌該等證據作成時之情況，並無不當情
    事；且與本案待證事實具有相當之關聯性，以之為證據亦無
    不合，依法均應認為有證據能力。
貳、認定事實所憑之證據及理由
一、上開事實一、二部分，業據被告甲○○於偵查初訊及本院審
    理時坦承不諱。核與證人陳怡芳、黃靜懿於偵查中之陳述相
    符；且有簽到簿、公差證、出差申請表、出差旅費報告表、
    法務部入出境資訊連結作業查詢表、請假登記卡、經費登記
    簿、加班請示單、加班費請領清冊、研究班差旅報告表、衛
    生局黏貼憑證用紙、出席費印領清冊等在卷可稽，足認被告
    甲○○之自白與事實相符。此部分之事證明確，被告甲○○
    之犯行，堪以認定。
二、上開事實三部分，業據被告乙○○於偵訊及本院審理時坦承
    不諱。核與證人林愛珠、陳依雯、戴文堅於偵查中之陳述相
    符；且有法務部入出境資訊連結作業查詢表、出差旅費報告
    表、公差證、會議簽到單、請假登記卡、經費登記簿、加班
    費支出證明單、加班請示單、粘貼憑證等在卷可稽，足認被
    告乙○○之自白與事實相符。此部分之事證明確，被告乙○
    ○之犯行，堪以認定。
參、新舊法之比較
一、刑法之綜合比較：
    除事實二部分外，被告二人行為後，刑法業於94年2月2日修
    正公布，並於95年7月1日施行。按行為後法律有變更者，適
    用行為時之法律，但行為後之法律有利於行為人者，適用最
    有利於行為人之法律，刑法第2條第1項定有明文，本條係規
    範行為後法律變更所生新舊法律比較適用之準據法，本身尚
    無新舊法比較之問題，於新法施行後，應一律適用新法第2
    條第1項之規定，為「從舊從輕」之比較。而關於新舊法律
    變更之比較適用，除易刑處分事項不必綜合比較，得分別適
    用有利於行為人之法律外，原則上應就罪刑有關之共犯、未
    遂犯、想像競合犯、牽連犯、連續犯、結合犯，以及累犯加
    重、自首減輕暨其他法定加減原因（如身分加減）與加減例
    等一切情形，綜其全部罪刑之結果而為比較（最高法院95年
    第8次刑事庭會議決議參照）。經查：
（一）修正前刑法第55條、第56條有關牽連犯、連續犯之規定：
      修正後之刑法第56條業已刪除連續犯之規定，此刪除雖非
      犯罪構成要件之變更，但連續犯規定之刪除，顯然影響行
      為人刑罰之法律效果，自屬法律變更。對被告而言，依修
      正前法律應論連續犯者，依修正後之新法，需數罪併罰，
      自以行為時舊法對其較為有利。修正後刑法第55條規定，
      已刪除牽連犯之規定，故有方法結果關係而犯不同罪名，
      依修正前刑法第55條後段之規定，應以一罪論，而依修正
      後規定，則已無牽連犯可資適用，即將各行為以數罪併合
      處罰。是以修正前關於牽連犯之規定，較有利於被告。
（二）刑法第33條第5款之最低罰金規定：
      修正後刑法第33條第5款規定罰金刑為新臺幣1千元以上，
      以百元計算之，而修正前則規定罰金為1元以上，且以銀
      元為計算單位，經依98年4月29日公布廢止前之罰金罰鍰
      提高標準條例第1條前段，以及現行法規所定貨幣單位折
      算新臺幣條例第2條規定折算後，罰金刑為新臺幣30元以
      上，經比較新、舊法之結果，法定刑最低罰金部分，修正
      後之規定顯未較有利於被告。
（三）刑法第10條第2 項之公務員定義規定：
      刑法所稱之公務員，依修正前刑法第10條第2項規定，係
      謂依法令從事公務之人員，修正後則規定：「稱公務員者
      ，謂下列人員：一、依法令服務於國家、地方自治團體所
      屬機關而具有法定職務權限，以及其他依法令從事於公共
      事務，而具有法定職務權限者。二、受國家、地方自治團
      體所屬機關依法委託，從事與委託機關權限有關之公共事
      務者。」前開修正涉及公務員定義之變更，自屬法律變更
      。又貪污治罪條例部分條文亦於95年5月30日修正，並於
      同年7月1日施行，修正前第2條：「依據法令從事公務之
      人員，犯本條例之罪者，依本條例處斷；其受公務機關委
      託承辦公務之人，犯本條例之罪者，亦同。」之規定，因
      應刑法修正而改為「公務員犯本條例之罪者，依本條例處
      斷。」因此修正後貪污治罪條例第2條關於公務員之規定
      ，即應適用修正後刑法第10條第2項有關公務員之定義；
      經比較新舊法結果，修正後刑法第10條第2項有關公務員
      之定義較修正前趨於嚴格，固形式上以修正後之規定較有
      利於被告，惟本件被告二人依修正前規定係依法令從事於
      公務之人員，依修正後規定亦屬依法令服務於地方自治團
      體所屬機關而具有法定職務權限之人員，是被告二人不論
      於上開刑法或貪污治罪條例相關規定修正前後均屬公務員
      ，此部分關於公務員定義之修正就被告二人，並無有利或
      不利之情形。
（四）揆諸前揭意旨及說明，綜合比較上開規定結果，應以修正
      前之刑法規定對被告較為有利。故除事實二部分外，應一
      體適用被告行為時之刑法規定，予以論處。
二、貪污治罪條例第8條第2項前段之減輕事由規定：
    修正前貪污治罪條例第8條第2項僅於95年5月30日修正該條
    項後段之規定為「因而查獲其他正犯或共犯者，減輕或免除
    其刑。」而增加查獲其他「正犯」二字。至於前段之規定：
    「犯第四條至第六條之罪，在偵查中自白，如有所得並自動
    繳交全部所得財物者，減輕其刑。」並未修正。
三、刑法第37條之褫奪公權規定：
    按貪污治罪條例第17條對於褫奪公權之期間，即從刑之刑度
    如何並無明文，故依該條例宣告褫奪公權者，仍應適用刑法
    第37條第1或2項，使其褫奪公權之刑度有所依憑，始為合法
    （最高法院所著95年度臺上字第1054號判決意旨參照）。又
    修正前刑法第37條第2項規定：「宣告6月以上有期徒刑，依
    犯罪之性質認為有褫奪公權之必要者，宣告1年以上10年以
    下褫奪公權。」修正後規定為：「宣告1年以上有期徒刑，
    依犯罪之性質認為有褫奪公權之必要者，宣告1年以上10年
    以下褫奪公權。」因屬從刑之科刑規範事項之變更，應隨同
    主刑適用，故應適用裁判時之刑法第37條第2項規定。
肆、論罪科刑
一、核被告甲○○、乙○○所為，均係犯貪污治罪條例第5條第1
    項第2款之利用職務機會詐取財物罪、刑法第216條、第213
    條之行使公務員登載不實文書罪、刑法第214條之使公務員
    登載不實文書罪。被告二人於職務上所掌之公文書為不實登
    載之低度行為，已為行使之高度行為所吸收，不另論罪。另
    被告二人所犯刑法第216條、第213條部分，公訴意旨漏未論
    及，惟與其他有罪部分有裁判上一罪之關係，本院自得併予
    審究。
二、被告甲○○就事實一部分，及被告乙○○就事實三部分，所
    犯多次利用職務上之機會詐取財物、行使公務員登載不實之
    文書及使公務員登載不實之文書等罪，均時間緊接，犯罪構
    成要件同，顯係出於概括犯意反覆為之，均應依修正前刑法
    第56條之規定，論以連續犯，並均加重其刑。
三、被告甲○○就事實一部分，及被告乙○○就事實三部分，所
    犯上開三罪間，有方法、目的之關係，為牽連犯，應依修正
    前刑法第55條後段規定，從一重之連續利用職務上機會詐取
    財物罪處斷。被告甲○○就事實二部分，係以一行為同時觸
    犯三個罪名，應依刑法第55條前段之規定，從一重論以利用
    職務上之機會詐取財物罪處斷。又被告甲○○就事實二部分
    所犯之利用職務上機會詐取財物罪，已在刑法修正之後，無
    修正前刑法連續犯之適用，應與所犯事實一部分之連續利用
    職務上機會詐取財物罪，分論併罰。
四、另被告二人所犯貪污治罪條例第5條第1項第2款之利用職務
    上機會詐取財物罪，情節輕微，而其所得或所圖得財物或不
    正利益均在5萬元以下，應依同條例第12條第1項之規定減輕
    其刑。被告乙○○於偵查中自白，並已自動繳交全部所得財
    物，應依同條例第8條第2項前段之規定，減輕其刑，並遞減
    之。被告甲○○於偵查之初自白，嗣又否認犯罪，固不符同
    條例第8條第2項前段之減刑條件；然其於本院既已坦承犯罪
    ，並已自動繳交全部所得財物，復衡其犯罪所得金額不高，
    倘處以上述減輕其刑後之法定最低度刑仍嫌過重，有情輕法
    重之虞，情堪憫恕，爰依刑法第59條規定，遞減輕其刑。
五、原審對被告二人論罪科刑，固非無見。惟原判決未及審酌被
    告二人嗣於本院坦承認罪之情狀，仍有未合。又被告甲○○
    就事實二部分所犯之利用職務上機會詐取財物罪，已在刑法
    修正之後，無修正前刑法連續犯之適用，應與所犯事實一部
    分之連續利用職務上機會詐取財物罪，分論併罰；原判決一
    體適用連續犯之規定論處，於法有違，應予撤銷改判。爰分
    別審酌被告二人之素行、智識程度、職位、犯罪之動機、手
    段、所生危害程度及犯後態度等一切情狀，分別量處如主文
    所示之刑，併依貪污治罪條例第17條及刑法第37條第2項之
    規定，分別宣告褫奪公權如主文所示。
六、又被告二人犯罪之時間，均在96年4月24日以前，且依貪污
    治罪條例第12條規定減輕其刑，符合減刑條件，均應依中華
    民國九十六年罪犯減刑條例第2條第1項第3款及第14條之規
    定，就其宣告之主刑及從刑，減其刑期二分之一，如主文所
    示。
七、再被告甲○○未曾因故意犯罪受有期徒刑以上刑之宣告，有
    臺灣高等法院被告前案紀錄表在卷可佐；本院審酌被告因一
    時失慮致罹刑章，認為其經此次刑之宣告，當知所警惕，而
    無再犯之虞，所宣告之刑，以暫不執行其刑為適當，爰併予
    宣告緩刑四年，以勵自新。又被告乙○○曾因偽造文書案件
    ，於89年4月14日受有期徒刑1年3月，緩刑3年之判決確定，
    有臺灣高等法院被告前案紀錄表在卷可參，緩刑期間應至92
    年4月13日屆滿；其於91年8月22日犯本案之罪時，緩刑期間
    尚未屆滿，有期徒刑之宣告尚未失其效力，依法不符緩刑宣
    告之要件，併予敘明。
伍、不另為無罪諭知部分
    公訴意旨固以被告甲○○除詐取附表一部分之金額外，尚於
    編號二部分詐領膳雜費270元、編號三部分詐領交通費890元
    、膳雜費2200元、住宿費2400元、編號五部分詐領膳雜費
    270元、編號七部分詐領膳雜費825元。然查：附表一編號三
    部分，被告甲○○係於92年10月4日返台，當天有住宿於台
    北，且自該日起至6日止有參加92年度醫院管理會議，並享
    有2日之路程假，被告甲○○既有出席之事實，其請領來回
    之交通費890元應非無據；另申請出席會議3天及路程假2天
    共計膳雜費2200元，雖其原定之路程假期間遭被告擅自挪作
    出國使用，但實際上被告仍須自台北返回花蓮，故僅係將返
    程延後至旅遊歸國後實施，並非虛構返程之事實，故其支領
    上開日數之膳雜費仍難謂無必要，僅係不按計劃之日期實施
    ，與全未出差之情形有間，難謂有意圖不法所有或施用詐術
    之行為；故除92年10月3日之住宿費800元為詐領外，其餘之
    住宿部分因與參加會議有關，自難認定無必要。至於編號二
    、五、七部分之膳雜費部分，同上理由，亦不足以認定有何
    意圖不法所有或施用詐術之行為，尚難論以貪污治罪條例第
    5條第1項第2款之罪名。惟檢察官認被告甲○○此部分之行
    為，與上開有罪部分，有裁判上一罪之關係，爰不另為無罪
    之諭知。
據上論斷，應依刑事訴訟法第369條第1項前段、第364條、第299
條第1項前段，貪污治罪條例第5條第1項第2款、第8條第2項前段
、第12條第1項、第17條，刑法第11條前段、第2條第1項前段、
第216條、第213條、第214條、第59條、第37條第2項、第74條第
1項第1款，修正前刑法第56條、第55條，廢止前罰金罰鍰提高標
準條例第1條前段，現行法規所定貨幣單位折算新臺幣條例第2條
規定，中華民國九十六年罪犯減刑條例第2條第1項第3款、第7條
、第14條，判決如主文。
本案經檢察官鍾忠孝到庭執行職務。
中    華    民    國    99    年    8    月    31     日
                   刑事庭審判長法  官  謝志揚
                               法  官  張健河
                               法  官  林慶煙
以上正本證明與原本無異。
如不服本判決，應於收受送達後10日內向本院提出上訴書狀，其
未敘述理由者，並得於提起上訴狀後10日內向本院補提理由書（
均須按他造當事人之人數附繕本）「切勿逕送上級法院」。
告訴人或被害人如對於本判決不服者，應具備理由請求檢察官上
訴，其上訴期間之計算係以檢察官收受判決正本之日期為準。
中    華    民    國    99    年    8     月    31    日
                               書記官  林明智
附錄    本判決論罪科刑法條：
貪污治罪條例第5條
有下列行為之一者，處 7 年以上有期徒刑，得併科新台幣 6 千
萬元以下罰金：
一、意圖得利，擅提或截留公款或違背法令收募稅捐或公債者。
二、利用職務上之機會，詐取財物者。
三、對於職務上之行為，要求、期約或收受賄賂或其他不正利益
    者。
前項第 1 款及第 2 款之未遂犯罰之。
中華民國刑法第216條
行使第 210 條至第 215 條之文書者，依偽造、變造文書或登載
不實事項或使登載不實事項之規定處斷。
中華民國刑法第213條
公務員明知為不實之事項，而登載於職務上所掌之公文書，足以
生損害於公眾或他人者，處 1 年以上 7 年以下有期徒刑。
中華民國刑法第214條
明知為不實之事項，而使公務員登載於職務上所掌之公文書，足
以生損害於公眾或他人者，處 3 年以下有期徒刑、拘役或 5 百
元以下罰金。
附表一：
┌─┬───┬───┬───┬───┬───┬────┬──────┐
│編│出差時│出差事│出差地│領取旅│出入境│班機號碼│溢領旅費詳目│
│號│間    │由    │點    │費    │時間  │(去/回) │            │
│  │      │      │      │      │      │及目的地│            │
├─┼───┼───┼───┼───┼───┼────┼──────┤
│一│91年8 │91年度│花蓮－│4936元│91年8 │GE371/  │車費1436元、│
│  │月21日│全國藥│高雄－│      │月22日│GE354， │住宿2400元、│
│  │至24日│政業務│花蓮  │      │至28  │澳門    │膳雜1100元，│
│  │      │研討會│      │      │日    │        │共計4936元  │
├─┼───┼───┼───┼───┼───┼────┼──────┤
│二│92年3 │92年度│花蓮－│4973元│92年3 │GE355/  │住宿800元   │
│  │月5日 │全國保│彰化  │      │月7日 │GE372， │            │
│  │至8日 │健會議│      │      │至16日│澳門    │            │
├─┼───┼───┼───┼───┼───┼────┼──────┤
│三│92年10│92年醫│花蓮－│5490元│92年9 │GE371/  │住宿800元   │
│  │月3日 │院管理│臺北－│      │月30日│GE354， │            │
│  │至6日 │會議  │花蓮  │      │至10月│澳門    │            │
│  │      │      │      │      │4日   │        │            │
├─┼───┼───┼───┼───┼───┼────┼──────┤
│四│93年7 │局所會│花蓮－│3020元│93年7 │NX615/  │住宿800元   │
│  │月21日│報及署│瑞穗－│      │月22日│NX666， │            │
│  │至23日│務會議│臺北－│      │至25日│澳門    │            │
├─┼───┼───┼───┼───┼───┼────┼──────┤
│五│93年9 │全國模│花蓮－│4110元│93年9 │CI609/  │住宿800元   │
│  │月16日│範公務│臺北－│      │月17日│CI652， │            │
│  │至18日│人員總│花蓮  │      │至22日│香港    │            │
│  │      │統晉見│      │      │      │        │            │
├─┼───┼───┼───┼───┼───┼────┼──────┤
│六│94年3 │秀林衛│花蓮－│2920元│94年3 │NX615/  │住宿800元   │
│  │月9日 │生所重│秀林－│      │月10日│NX666， │            │
│  │至11日│建工程│臺北－│      │至13日│澳門    │            │
│  │      │第一次│花蓮  │      │      │        │            │
│  │      │工務會│      │      │      │        │            │
│  │      │議、婦│      │      │      │        │            │
│  │      │幼衛生│      │      │      │        │            │
│  │      │協會理│      │      │      │        │            │
│  │      │監事會│      │      │      │        │            │
│  │      │議    │      │      │      │        │            │
├─┼───┼───┼───┼───┼───┼────┼──────┤
│七│95年6 │署務會│花蓮－│3590元│95年6 │NX615/  │住宿1600元  │
│  │月22日│議暨保│臺北－│      │月22日│NX666， │            │
│  │至24日│健業務│花蓮  │      │至25日│澳門    │            │
│  │      │－整合│      │      │      │        │            │
│  │      │式篩檢│      │      │      │        │            │
│  │      │分析討│      │      │      │        │            │
│  │      │論    │      │      │      │        │            │
└─┴───┴───┴───┴───┴───┴────┴──────┘
附表二：
┌─┬────────┬──┬─────────────┬───┐
│編│申請加班時間    │加班│左揭時間被告所在地點      │詐領加│
│號│                │事由│                          │班費用│
├─┼────────┼──┼─────────────┼───┤
│一│91年8月27日下午 │綜理│澳門，詳如附表一編號一    │1268元│
│  │5時30分至9時30分│局務│                          │      │
├─┼────────┼──┼─────────────┼───┤
│二│91年9月2日下午5 │業務│赴南投參加「初任簡任官等主│同上  │
│  │時30分至9時30分 │加班│管職務人員研究班」        │      │
├─┼────────┼──┼─────────────┼───┤
│三│91年9月5日下午6 │綜理│同上                      │同上  │
│  │時至10時        │局務│                          │      │
└─┴────────┴──┴─────────────┴───┘
附表三：
┌─┬───────┬─────┬───────────┬────┐
│編│申請加班時間  │加班事由  │左揭時間被告所在地點  │詐領加班│
│號│              │          │                      │費用    │
├─┼───────┼─────┼───────────┼────┤
│一│91年1月12日上 │督導業務、│澳門，於91年1月9日出境│2130元  │
│  │午8時至下午4時│協助趕辦業│（班機號碼GE363），而 │        │
│  │              │務之進行及│於同月13日入境（班機號│        │
│  │              │參加課室活│碼GE362）             │        │
│  │              │動        │                      │        │
├─┼───────┼─────┼───────────┼────┤
│二│91年10月12日上│業務督導及│澳門，於91年10月9日出 │2256元  │
│  │午8時30分至下 │批閱公文  │境（班機號碼GE363 ），│        │
│  │午4時30 分    │          │而於同月13日入境（班機│        │
│  │              │          │號碼KA436）           │        │
├─┼───────┼─────┼───────────┼────┤
│三│91年10月13日上│同上      │同上                  │1128元  │
│  │午8時30分至中 │          │                      │        │
│  │午12時30 分   │          │                      │        │
├─┼───────┼─────┼───────────┼────┤
│四│92年7月6日上午│同上      │菲律賓，於92年7月6日出│同上    │
│  │8時至12時     │          │境（班機號碼EF021 ），│        │
│  │              │          │而於同月8日入境（班機 │        │
│  │              │          │號碼EF022）           │        │
├─┼───────┼─────┼───────────┼────┤
│五│92年8月31日下 │同上      │澳門，於92年8月28日出 │同上    │
│  │午1時40分至5時│          │境（班機號碼GE363 ），│        │
│  │40分          │          │而於同年9月1日入境（班│        │
│  │              │          │機號碼NX610）         │        │
├─┼───────┼─────┼───────────┼────┤
│六│93年4月18日上 │同上      │澳門，於93年4月10日出 │1160元  │
│  │午7時至11 時  │          │境（班機號碼GE363 ），│        │
│  │              │          │而於同月18日入境（班機│        │
│  │              │          │號碼GE362）           │        │
├─┼───────┼─────┼───────────┼────┤
│七│94年4月30日上 │批示公文及│澳門，於94年4月22日出 │618元   │
│  │午7時30分至9時│督導活動  │境（班機號碼GE363 ），│        │
│  │30分          │          │而於同年5月1日入境（班│        │
│  │              │          │機號碼GE362）         │        │
├─┼───────┼─────┼───────────┼────┤
│八│94年9月30日下 │批示公文、│澳門，於94年9月28日出 │同上    │
│  │午6時至8時    │參與假日活│境（班機號碼GE363 ），│        │
│  │              │動        │而於同年10月1日入境（ │        │
│  │              │          │班機號碼GE364 ）      │        │
└─┴───────┴─────┴───────────┴────┘

司法院資訊處製作；財團法人民間司法改革基金會備份。
